# 生物资产盘盈会计处理

提问人：PIL 时间：2016-11-22 12:56:03
对园林公司进行审计发现如下企业针对盘盈的生物资产根据评估价格计入营业外收入，盘盈的主要原因有三：
1 、扦插、嫁接、播种繁殖产生的苗木。扦插、嫁接、播种繁殖行为会导致苗木数量的增加，相关的成本主要包括苗圃人工及养料、护理费用。公司在扦插、嫁接、播种繁殖苗木时发生的成本，核算时金额已入账（分配给账上记录的其他生物资产），但数量未相应增加，导致扦插、嫁接、播种繁殖产生的苗木数量未在生物资产账上反映。
2 、拆迁获得的无主苗木。由于苗圃当地政府工程和新农村建设拆迁较多，拆迁地留下很多苗木无人问津，公司将相关的苗木移植进苗圃，该部分数量未在生物资产账上反映。
3 、其他苗木商放弃的苗木。公司购入苗木时对苗木供应商送来的苗木进行验收，验收合格的苗木入库，验收不合格的苗木直接退回给苗木供应商，部分苗木供应商考虑到运回的路费及苗木的存活率，直接把不合格的苗木免费送给苗圃，苗圃栽种后也会存在部分存活的情形，该部分数量未在生物资产账上反映。
上述三种情形均发生在 2015 年之前，盘盈资产是否能够在 2015 年当期确认营业外收入。

回答人：chenyiwei
不建议一次性确认为营业外收入。建议根据不同的形成原因分别处理： 1 、扦插、嫁接、播种繁殖产生的苗木，属于生物资产的自然增殖，是公司正常业务模式的一部分，应当增加生物资产的数量，同时调整单位加权平均成本。 2 、 3 、这两种情形下的苗木的获得成本为零，不应增加资产价值，而应调整单位加权平均成本和后续销售成本的结转金额。